臺灣彰化地方法院刑事判決
111年度易字第688號
公  訴  人  臺灣彰化地方檢察署檢察官
被      告  李耀明



上列被告因違反性騷擾防治法案件，經檢察官提起公訴（110年
度偵字第14723號），本院判決如下：
    主    文
李耀明犯性騷擾防治法第二十五條第一項之性騷擾罪，處有期徒
刑肆月，如易科罰金，以新臺幣壹仟元折算壹日。
    犯罪事實
李耀明與代號BJ000-H110067號（真實姓名、年籍詳卷，下稱A女
）之成年女子為前同事。李耀明偶爾會替A女按摩肩頸，且其得
知A女欲學習經絡按摩後，便向A女表示其可教導A女經絡手法及
全身按摩，A女聽聞後不疑有他，遂與李耀明相約於民國110年10
月10日見面，由李耀明教導A女經絡按摩手法，是日上午11時許
，2人一同進入址設彰化縣○○市○○路0段000巷00號之萬勝賓館A02
號房後，A女雖表示在賓館內教導按摩不妥，但李耀明向A女再三
保證僅係純粹按摩舒壓，不會有任何越軌之舉，A女因而不疑有
他，先行趴臥在床而開始讓李耀明按摩其身體背部，待按摩至身
體正面時，李耀明雖要求A女褪去胸罩，然A女認為不妥而僅鬆開
胸罩扣環，並未脫去外衣及胸罩，詎李耀明見A女躺臥在床而疏
於防備且不及抗拒之際，認有機可趁，竟意圖性騷擾，直接以其
右手伸進A女衣服內而揉摸A女之胸部，接著猝然掀開A女之外衣
及胸罩，並以其口部吸含A女之乳頭，以此等方式對A女為性騷擾
。
    理    由
一、證據能力之認定
　　本判決以下所引用被告以外之人於審判外之陳述，檢察官、
    被告李耀明均同意有證據能力（見本院卷第84頁），本院審
    酌其作成之情況並無違法或不當之瑕疵，且與待證事實具有
    關聯性，認為以之作為證據應屬適當，依刑事訴訟法第159
    條之5規定，均具有證據能力。其餘認定本案犯罪事實之非
    供述證據，查無違反法定程序取得之情，依刑事訴訟法第15
    8條之4規定反面解釋，亦具證據能力。
二、認定犯罪事實所憑之證據及理由
（一）訊據被告矢口否認有何性騷擾之犯行，辯稱：我們去那邊
      互相按摩，當天是A女自己脫下胸罩，然後我幫他按摩胸
      部，A女也沒有說不要，我以為他有意思，我就低頭用嘴
      唇碰A女的胸部，然後他就跳起來了，我們這個年代的人
      ，若是這種情形，男生會覺得女生也有意思，我才誤判等
      語。
（二）經查，被告與A女曾於110年10月10日上午11時許一同進入
      萬勝賓館A02號房等情，業據被告於本院警詢、偵查及本
      院審理時均坦承不諱（見偵卷第12頁、第140頁、本院卷
      第89頁），核與證人即告訴人A女於警詢、偵查及本院審
      理時之證述相符（見偵卷第18頁、第88頁、本院卷第85頁
      ），並有現場監視器畫面截圖在卷可憑（見偵卷第31至39
      頁），上情應堪認定。
（三）被告雖以前詞置辯，然查，證人及告訴人A女於偵查中證
      稱：當天我和被告約在員林客運總站見面，被告問我說去
      賓館按摩OK嗎？要我相信他的人格，我想說純按摩而已，
      所以就答應他，進去賓館後，我們就先吃便當，一邊聊天
      ，吃完飯後，被告有問我喝酒的事情，我說我不跟外人喝
      酒，接著被告說他有帶毛巾和香皂可以洗澡，我說我沒有
      要洗澡，很奇怪，然後被告就問我說等一下可以把燈關掉
      嗎？我說不要，被告說等一下按摩會很熱，他要脫褲子換
      短褲，結果我發現他換成白色四角褲，我就叫被告換回原
      本的長褲，接著被告叫我躺在床上，剛開始我先趴著讓被
      告按摩，他先按我的右邊，按完右邊接著按左邊，按摩過
      程他說這樣按摩很熱，他想換短褲好不好，我說不要，按
      摩過程中我有點想睡，被告就說要把大燈關掉換浴室的燈
      ，我說好，之後被告叫我起身換正面，他跟我說等一下按
      摩前面，叫我把胸罩脫掉，我說我不脫，我把胸罩鬆開就
      好，但還是穿在衣服裡面，然後被告就在我的右邊用他的
      右手揉我的胸，揉完後他用左手拉我右邊衣服下擺，右手
      將我的衣服和胸罩往上拉，嘴巴就含我的乳頭，那時候我
      嚇到了就推開他，說不要碰我等語（見偵卷第88至89頁）
      ；於本院審理時證稱：當天是被告約我去員林客運見面，
      被告要我相信他的為人，稱絕對不會對我做出其他事情，
      我相信被告所以才跟他去賓館，當天被告有叫我把胸罩脫
      掉，我只有伸手解開後面的排扣，胸罩還穿在身上，我會
      解開胸罩，是因為被告說按摩需要，後來我有感覺到被告
      揉我胸部，接著把我的胸罩掀到肩膀，然後就低頭咬我的
      乳頭等語（見本院卷第85至86頁）。互核上開告訴人於偵
      查及本院審理時之證述，其所證述之情節大致相符，且被
      告於警詢時亦陳稱與告訴人間並無仇恨或財務糾紛等語（
      見偵卷第15頁），則告訴人衡情應無誣陷被告之必要；又
      被告於本院審理時亦自承：我都穿BVD白色三角褲，我是
      按摩證人乳房，告訴人沒有說不要，按摩了1分鐘，我覺
      得告訴人有意思，所以就低頭用嘴唇碰到告訴人的胸部等
      語（見本院卷第88至90頁），核與告訴人所指被告所穿著
      內褲之顏色及被告當日有用嘴碰觸其胸部等情相符，則告
      訴人前揭證述應非虛構而得採信，堪認被告當日確實曾以
      手觸碰告訴人之胸部，並以嘴親吻告訴人之乳頭等情。被
      告雖另辯稱係誤判告訴人同意其以嘴巴碰觸告訴人胸部等
      語，然被告與告訴人僅係同事關係，為被告於警詢時所自
      承（見偵卷第14頁），2人間並非男女朋友等親密關係，
      且當日2人是為了按摩教學才一同進去賓館，亦為被告於
      偵查中自承（見偵卷第140頁），衡情依一般按摩之動作
      ，並無任何需要以按摩者之嘴巴碰觸被按摩者乳頭之舉，
      況且告訴人於被告要求其將胸罩褪去時，亦明確表示拒絕
      ，而僅為了按摩方便解開胸罩後方排扣而已，由此顯見告
      訴人根本無欲將胸罩脫掉讓被告看見其胸部，遑論會同意
      被告碰觸其胸部或以嘴巴親吻其乳頭，故被告此部分之辯
      詞，自不可採。被告未取得告訴人之同意，即乘告訴人不
      及抗拒之際，以手觸碰告訴人之胸部，並以嘴親吻告訴人
      之乳頭，其行為自屬性騷擾無訛。
（四）從而，本案事證明確，被告犯行堪可認定，應予論罪科刑
      。
三、論罪科刑
（一）核被告所為，犯性騷擾防治法第25條第1項之性騷擾罪。
（二）爰以行為人之責任為基礎，審酌被告未能尊重他人之身體自主權，乘告訴人不及抗拒之際，任意碰觸及親吻告訴人之胸部，行為實有可議。考量被告迄今仍未與告訴人和解，取得其原諒之犯後態度，並念及被告並無前科，素行堪稱良好，兼衡其專科畢業，目前擔任藥師，月收入約新臺幣（下同）37,000元，尚積欠女兒20,000元，離婚，有2名成年子女之智識程度、家庭生活與經濟狀況及被害人之意見等一切情狀，量處如主文所示之刑，併諭知易科罰金之折算標準。
四、依刑事訴訟法第299條第1項前段，判決如主文。
本案經檢察官蔡勝浩提起公訴，檢察官何昇昀到庭執行職務。
中　　華　　民　　國　　111 　年　　9 　　月　　23　　日
                  刑事第七庭  法  官  徐啓惟  
以上正本證明與原本無異。
如不服本判決應於收受判決後20日內向本院提出上訴書狀，並應
敘述具體理由。其未敘述上訴理由者，應於上訴期間屆滿後20日
內向本院補提理由書(均須按他造當事人之人數附繕本)「切勿逕
送上級法院」。
告訴人或被害人如對本判決不服者，應具備理由請求檢察官上訴
，其上訴期間之計算係以檢察官收受判決正本之日期為準。
中　　華　　民　　國　　111 　年　　9 　　月　　23　　日
                              書記官  林佑儒
附錄論罪科刑法條：
性騷擾防治法第25條
意圖性騷擾，乘人不及抗拒而為親吻、擁抱或觸摸其臀部、胸部
或其他身體隱私處之行為者，處2年以下有期徒刑、拘役或科或
併科新臺幣10萬元以下罰金。
前項之罪，須告訴乃論。